# 外贸企业海运费问题

提问人：yougoodluck 时间：2010-05-25 23:37:53
外贸企业的海运费应计入销售费用还是冲减主营业务收入？能详细解释一下吗？

回答人：chenyiwei
回复 楼主 yougoodluck 的帖子如果是采用CIF或CFR条款由出口方负担的海运费，个人倾向于一方面计入营业收入，另一方面计入销售费用。这实际上是收入按总额法还是净额法确认的问题。

回答人：chenyiwei
回复 藤椅 fanxu7788 的帖子在母公司和子公司各自的个别报表层面是会出现重复的情况.但从合并报表角度考虑，子公司的海运费收入同时也是母公司报表中的成本（或销售费用），抵销后就不会重复反映。

回答人：chenyiwei
回复 报纸 yougoodluck 的帖子个人理解不一定。在FOB条件下，如果由进口商确定承运人和保险公司，并直接由进口商和承运人、保险公司谈判确定运费和保险费，出口商本质上属于代收代付性质的，可以冲减收入，因为出口商不承担谈判过程中的风险和报酬；
在其他情况下，个人理解仍应作为销售费用处理。